臺灣臺南地方法院刑事判決　　　　　　　　　　　　九十三年度訴字第三四一號
　　公　訴　人　臺灣臺南地方法院檢察署檢察官
　　被　　　告　丙○○
右列被告因搶奪案件，經檢察官提起公訴（九十二年度偵字第一一八一、四三六九號
），被告就被訴事實為有罪之陳述，本院裁定進行簡式審判程序，判決如左：
    主  文
丙○○連續意圖為自己不法之所有，而搶奪他人之動產，處有期徒刑貳年。
    事  實
一、丙○○前因違反肅清煙毒條例案件，經臺灣高等法院臺南分院判處有期徒刑三年
    六月確定，於民國九十一年二月六日因縮短刑期假釋出獄，在假釋期間內，猶不
    知悔改，竟基於意圖為自己不法所有之概括犯意，頭戴安全帽騎乘車號不詳之機
    車，尋找單身婦女，連續於附表編號一至三所示時間、地點，趁己○○、庚○○
    、乙○○○不注意之際，自後搶奪其等拿在手上的皮包或手提包得手。嗣丙○○
    為能掩飾身分，並基於意圖為自己不法所有之概括犯意，先後附表編號六、七所
    示時間、地點竊取被害人壬○○使用之車號ＶＪＨ─六０六號機車車牌與辛○○
    所有之車號ＮＨＰ─八三九號車牌各乙面，用以於作案行搶時懸掛於其所駕騎之
    機車上，以免遭其搶奪之婦女因目擊作案車輛車號而用以報案指認，其後，又承
    續上開搶奪之犯意，頭戴安全帽騎乘懸掛前開竊得車牌之機車，仍尋找單身婦女
    ，連續於附表編號四、五所示時間、地點，趁甲○○、丁○○不注意之際，自後
    搶奪甲○○拿在手上之手提包及丁○○掛在手臂上之皮包得手。丙○○搶得上開
    皮包，除曾將手機轉賣於不知情之日欣通訊聯盟負責人黃正國，而現金則予花用
    殆盡外，其餘之物品則丟棄。嗣因丙○○另案通緝中，經警獲報後，於九十二年
    一月八日二十一時許，在臺南市○區○○街五０二巷口查獲，而於丙○○正駕騎
    之機車上起出其所竊得前開兩面機車牌照，並經丙○○同意後搜索其租屋處，查
    獲甲○○、丁○○之身分證及甲○○所有之玉鐲子等物。
二、案經臺南縣警察局新化分局報請及臺東縣警察局移送臺灣臺南地方法院檢察署檢
    察官偵查起訴。
    理  由
一、訊據被告丙○○於本院審理時對右揭犯罪事實坦承不諱，並當庭為認罪之表示（
    本院九十三年七月十六日準備程序筆錄及審判筆錄），其所為附表編號一所示
    之搶奪犯行，並有被害人己○○於警詢之指述、證人黃正國及吳乾鐘於警詢之證
    述情節相符，並有臺東縣警察局扣押物品目錄表（摩托羅拉牌行動電話一支）一
    紙、己○○具領之發還竊盜案贓證物品領據一紙、日欣通信中古手機買賣合約書
    一紙、行動電話服務申請書一紙、行動電話0000000000通聯紀錄二紙
    及遠傳行動電話基本資料二紙在卷可資佐證。被告所為附表編號一、二所示之
    搶奪犯行，各與被害人庚○○、乙○○○於警詢之指述相符。被告所為附表編
    號四、五所示之搶奪犯行，亦與被害人甲○○、丁○○於警詢之指述符合，並有
    扣押書（甲○○、丁○○身分證各一張及甲○○所有手玉鐲子一只）一紙及贓物
    認領保管單二紙在卷可佐。被告所為附表編號六、七所示之竊盜犯行，亦與被
    害人壬○○、辛○○於警詢之指述相符，並有扣押書（車號ＶＪＨ－六０六號、
    ＮＨＰ－八三九號車牌各一面）及贓物認領保管單二紙附卷可佐。綜上所論，足
    徵被告自白與事實相符，本件事證明確，其搶奪及竊盜之犯行，均堪以認定，應
    予依法論科。
二、核被告丙○○所為，係犯刑法第三百二十五條第一項之搶奪罪、同法第三百二十
    條第一項之竊盜罪。被告先後多次如附表所示搶奪及竊盜行為，各時間緊接，所
    犯各係構成要件相同之罪名，顯係基於概括犯意為之，應分別依連續犯規定論以
    一罪，並皆依法加重其刑。其所犯連續搶奪、竊盜二罪間，有方法結果之牽連關
    係，為牽連犯，應從一重之搶奪罪論處。爰審酌被告曾因違反肅清煙毒條例案件
    ，經臺灣高等法院臺南分院判處有期徒刑三年六月確定，於九十一年二月六日縮
    短刑期假釋出獄，在假釋期間內，猶不知悔改，屢犯搶奪及竊盜犯行，又被告年
    輕力壯，四肢健全，復無家累，竟不思力求上進，反而搶奪婦女與竊取他人財物
    ，危害社會治安甚鉅，且所犯搶奪件數及所得財物皆多，犯後坦承犯行等一切情
    狀，量處如主文所示之刑，以資懲儆。
據上論結，應依刑事訴訟法第二百七十三條之一第一項、第二百九十九條第一項前段
，刑法第五十六條、第三百二十五條第一項、第三百二十條第一項、第五十五條，判
決如主文。
本案經檢察官戊○○到庭執行職務。
中      華      民      國    九十三    年      七      月    三十      日
                              臺灣臺南地方法院刑事第四庭
                                  法  官  謝瑞龍
附表：
┌──┬────┬─────┬───┬───────┬─────────┐
│編號│犯罪時間│犯罪地點  │被害人│犯 罪 方 式   │被 搶 奪 物 品    │
├──┼────┼─────┼───┼───────┼─────────┤
│    │九十一年│臺南市北區│      │由丙○○騎乘機│手提包一只（內有摩│
│    │十一月十│西門路四段│      │車自後搶奪行經│托羅拉牌Ｔ一九０型│
│ 一 │九日晚上│三三弄六０│己○○│該處之己○○所│行動電話一支、信用│
│    │六時許  │號前      │      │有提在左手之手│卡三張、眼鏡一付、│
│    │        │          │      │提包（詳見被搶│皮夾一個及現金新臺│
│    │        │          │      │奪物品欄）    │幣二百餘元等物）  │
├──┼────┼─────┼───┼───────┼─────────┤
│    │九十二年│臺南市中區│      │由丙○○騎乘機│皮包一只（內有劉琦│
│    │一月一日│廣慈街與慈│      │車自後搶奪行經│華身分證及汽車駕照│
│ 二 │晚上八時│音街口    │庚○○│該處之庚○○所│各一張、諾基亞牌行│
│    │許      │          │      │有拿在左手之皮│動電話一支、富邦銀│
│    │        │          │      │包（詳見被搶奪│行、台新銀行、中國│
│    │        │          │      │物品欄）      │信託信用卡各一張、│
│    │        │          │      │              │中國信託提款卡三張│
│    │        │          │      │              │及現金新臺幣二千五│
│    │        │          │      │              │百元等物）        │
├──┼────┼─────┼───┼───────┼─────────┤
│    │九十二年│臺南市東區│      │由丙○○騎乘機│皮包一只（內有林楊│
│    │一月五日│崇學路二０│      │車自後搶奪行經│桂琇身分證及健保卡│
│ 三 │上午十時│巷口      │林楊桂│該處之乙○○○│各一張、行動電話一│
│    │許      │          │琇    │所有拿在左手之│支、台新銀行信用卡│
│    │        │          │      │皮包（詳見被搶│二張、遠東銀行信用│
│    │        │          │      │奪物品欄）    │卡、官田農會提款卡│
│    │        │          │      │              │、萬泰銀行現金卡各│
│    │        │          │      │              │一張及現金新臺幣七│
│    │        │          │      │              │千元等物）        │
├──┼────┼─────┼───┼───────┼─────────┤
│    │九十二年│臺南市西區│      │由丙○○騎乘機│手提包一只（內有呂│
│    │一月八日│郡西路保安│      │車自後搶奪行經│瑞蓮身分證、機車駕│
│ 四 │下午一時│市場附近  │甲○○│該處之甲○○所│照、行照及強制保險│
│    │十分許  │          │      │有拿在左手之手│卡各一張、行動電話│
│    │        │          │      │提包（詳見被搶│ＩＣ卡二張、中國信│
│    │        │          │      │奪物品欄）    │託及中興銀行存摺各│
│    │        │          │      │              │一本、印章二枚、慶│
│    │        │          │      │              │豐銀行信用卡一張、│
│    │        │          │      │              │中國信託金融卡二張│
│    │        │          │      │              │與蓮花卡一張、台新│
│    │        │          │      │              │銀行信用卡二張、萬│
│    │        │          │      │              │泰銀行現金卡一張、│
│    │        │          │      │              │玉鐲子一只及現金新│
│    │        │          │      │              │臺幣四千元等物）  │
├──┼────┼─────┼───┼───────┼─────────┤
│    │九十二年│臺南市北區│      │由丙○○騎乘機│皮包一只（內有曾玉│
│    │一月八日│區公所附近│      │車自後搶奪行經│卿身分證、汽車與機│
│ 五 │下午一時│          │丁○○│該處之丁○○所│車駕照各一張、行照│
│    │二十分許│          │      │有掛在左手臂之│、健保卡四張、中國│
│    │        │          │      │皮包（詳見被搶│信託信用卡一張、台│
│    │        │          │      │奪物品欄）    │新銀行信用卡二張、│
│    │        │          │      │              │郵局金融卡一張、化│
│    │        │          │      │              │妝包一組及現金新臺│
│    │        │          │      │              │幣六、七千元等物）│
├──┼────┼─────┼───┼───────┼─────────┤
│    │九十二年│臺南縣永康│      │由丙○○持板手│李淑頒所有ＶＪＨ－│
│    │一月五日│市鹽行里統│      │拆卸並竊取懸掛│六０六號機車車牌一│
│ 六 │下午二時│一公司旁陸│壬○○│在壬○○停放於│面（該車由其      │
│    │許      │橋下      │      │路邊之機車上之│                  │
│    │        │          │      │車牌          │                  │
├──┼────┼─────┼───┼───────┼─────────┤
│    │九十二年│臺南市南區│      │由丙○○持板手│蔡悉燕所有ＮＨＰ－│
│    │一月八日│中華西路一│      │拆卸並竊取懸掛│八三九號機車車牌一│
│ 七 │某時    │段二六巷十│辛○○│在辛○○停放於│面                │
│    │        │一號前    │      │路邊之機車上之│                  │
│    │        │          │      │車牌          │                  │
└──┴────┴─────┴───┴───────┴─────────┘
右正本證明與原本無異。
如不服本判決應於送達後十日內向本院提出上訴狀（應附繕本）。
                                  書記官  吳姁穗
中      華      民      國    九十三    年      八月      三      日
附錄本案論罪科刑法條全文：
刑法第三百二十五條第一項
意圖為自己或第三人不法之所有，而搶奪他人之動產者，處六月以上、五年以下有期
徒刑。
刑法第三百二十條第一項
意圖為自己或第三人不法之所有，而竊取他人之動產者，為竊盜罪，處五年以下有
期徒刑、拘役或五百元以下罰金。
